# 请教陈老师存货跌价准备测算问题

提问人：chenyiwei 时间：2016-05-18 19:16:49
理论上，如果确定原材料的持有目的都是为了生产产成品，而产成品的可变现净值高于成本，则无需对原材料计提跌价准备，无论该原材料的市价变动情况如何。 在实际操作中，应关注以下问题： 1 、如果该原材料的价格已经开始下跌，则是否有可能导致使用目前库存的原材料生产的产成品的未来预计售价也相应地下跌？即，完全依据目前产成品的售价来估算未来的可变现净值是否恰当？
2 、公司管理层的意图“全部用于生产产品”有无相应证据予以支持，如以往的原材料耗用记录和产品销售情况等？

回答人：chenyiwei
理论上，如果确定原材料的持有目的都是为了生产产成品，而产成品的可变现净值高于成本，则无需对原材料计提跌价准备，无论该原材料的市价变动情况如何。 在实际操作中，应关注以下问题： 1 、如果该原材料的价格已经开始下跌，则是否有可能导致使用目前库存的原材料生产的产成品的未来预计售价也相应地下跌？即，完全依据目前产成品的售价来估算未来的可变现净值是否恰当？
2 、公司管理层的意图“全部用于生产产品”有无相应证据予以支持，如以往的原材料耗用记录和产品销售情况等？